【裁判字號】    99,台上,4284
【裁判日期】    990708
【裁判案由】    違反槍砲彈藥刀械管制條例
【裁判全文】
最高法院刑事判決            九十九年度台上字第四二八四號
上  訴  人  甲○○
選任辯護人  黃正安律師
            楊丕銘律師
上列上訴人因違反槍砲彈藥刀械管制條例案件，不服台灣高等法
院台南分院中華民國九十七年十月十六日第二審判決（九十七年
度上訴字第一０九五號，起訴案號：台灣台南地方法院檢察署九
十六年度偵字第一五七二九號），提起上訴，本院判決如下：
    主  文
上訴駁回。
    理  由
按刑事訴訟法第三百七十七條規定，上訴於第三審法院，非以判
決違背法令為理由，不得為之。是提起第三審上訴，應以原判決
違背法令為理由，係屬法定要件。如果上訴理由書狀並未依據卷
內訴訟資料，具體指摘原判決不適用何種法則或如何適用不當，
或所指摘原判決違法情事，顯與法律規定得為第三審上訴理由之
違法情形，不相適合時，均應認其上訴為違背法律上之程式，予
以駁回。本件原判決係以依刑事訴訟法第三百五十條、第三百六
十一條、第三百六十二條、第三百六十七條規定，不服地方法院
之第一審判決而上訴者，須提出上訴書狀，並應敘述具體理由，
為上訴必備之程式；其所提出之書狀未敘述上訴理由，或僅曾以
言詞陳述上訴理由者，均應於上訴期間屆滿後二十日內補提理由
書於第一審法院。第一審法院經形式審查，認逾期未補提上訴理
由者，應定期間先命補正；逾期未補正者，為上訴不合法律上之
程式，應以裁定駁回。倘已提出上訴理由，但所提非屬具體理由
者，則由第二審法院以上訴不合法律上之程式，判決駁回。而所
謂具體理由，必係依據卷內既有訴訟資料或提出新事證，指摘或
表明第一審判決有何採證認事、用法或量刑等足以影響判決本旨
之不當或違法，而構成應予撤銷之具體事由，始克當之（例如：
依憑證據法則具體指出所採證據何以不具證據能力，或依憑卷證
資料，明確指出所為證據證明力之判斷如何違背經驗、論理法則
）；倘僅泛言原判決認定事實錯誤、違背法令、量刑失之過重或
輕縱，而未依上揭意旨指出具體事由，或形式上雖已指出具體事
由，然該事由縱使屬實，亦不足以認為原判決有何不當或違法者
（例如：對不具有調查必要性之證據，法院未依聲請調查亦未說
明理由，或援用證據不當，但除去該證據仍應為同一事實之認定
），皆難謂係具體理由，俾與第二審上訴制度旨在請求第二審法
院撤銷、變更第一審不當或違法之判決，以實現個案救濟之立法
目的相契合，並節制濫行上訴。第一審判決以上訴人甲○○違反
槍砲彈藥刀械管制條例之犯行，罪證明確，因而依想像競合犯，
從一重論處上訴人未經許可，持有槍砲之主要組成零件（累犯）
罪刑。而上訴人不服，提起第二審上訴，其理由略稱上訴人於查
獲當日（民國九十六年十月十六日）係將子彈放在其坐車後方座
椅上，外觀有紙袋、皮包包裹，兼以汽車有隔熱紙，由車外目視
理應不能察覺，且當日警察臨檢亦非懷疑上訴人持有子彈等物品
，故上訴人於臨檢時主動提出彈匣等物，理應符合刑法第六十二
條自首之要件，並得以減刑云云，既經第一審判決理由依憑警員
林敏祥、謝富雄、王任正就本件查獲情形製作之職務報告及上訴
人於第一審審理時坦認之供詞，說明其不符刑法自首規定之理由
甚詳。上訴人所提第二審上訴理由，並未就第一審判決之採證認
事、用法或量刑等提出足以影響判決本旨，而構成應予撤銷之具
體事由，僅對第一審判決關於其不符自首規定，業已審酌論斷之
事項，猶執陳詞，再事爭執。因認其上訴理由，顯非具體，乃依
上開規定，予以判決駁回。就形式上觀察，原判決要無採證認事
違背經驗法則、論理法則或理由不備等違背法令之情形。而上訴
人不服第一審判決，雖於十日之法定上訴期間內聲明上訴，然並
未敘述上訴理由，乃經第一審法院於九十七年八月二十九日裁定
命其於上訴期間屆滿後二十日內補提具體之上訴理由，嗣經上訴
人於同年九月十七日提出上訴理由狀，則原判決以上訴人補提之
上開上訴理由並未具體，而依上開規定，予以判決駁回，要無判
決不適用法則之違法。上訴人之上訴意旨以原審倘認上訴人所提
上訴理由，顯非具體，應再行命補正。原審未命補正，即予駁回
其第二審上訴，有判決不適用法則之違誤各云云，乃係就其個人
所持相異之法律見解而為爭執，核與法律規定得為第三審上訴理
由之違法情形，不相適合。而其餘上訴意旨，則係就原審及第一
審判決關於上訴人是否符合自首規定，已經明白論斷之事項，徒
憑己見，再事指摘，均不能認係適法之第三審上訴理由。依上開
說明，本件上訴違背法律上之程式，應予駁回。
據上論結，應依刑事訴訟法第三百九十五條前段，判決如主文。
中    華    民    國  九十九  年    七    月    八    日
                      最高法院刑事第十二庭
                          審判長法官  黃  一  鑫
                                法官  張  春  福
                                法官  林  勤  純
                                法官  李  錦  樑
                                法官  陳  國  文
本件正本證明與原本無異
                                      書  記  官
中    華    民    國  九十九  年    七    月   十五   日
                                                      Ｅ

司法院資訊處製作；財團法人民間司法改革基金會備份。
